【裁判字號】    96,訴,3800
【裁判日期】    970326
【裁判案由】    毒品危害防制條例
【裁判全文】
臺灣板橋地方法院刑事判決              96年度訴字第3800號
公  訴  人  臺灣板橋地方法院檢察署檢察官
被      告  丙○○
                  （現另案於臺灣臺北監獄臺北分監執行中）
選任辯護人  姚本仁律師
            陳守東律師
上列被告因違反毒品危害防制條例案件，經檢察官提起公訴（96
年度偵緝字第1947號），本院判決如下：
    主  文
丙○○犯如附表所示之各罪，各宣告如附表所示之刑。應執行有
期徒刑貳拾陸年肆月，扣案之第一級毒品海洛因捌包（總淨重伍
拾陸點玖陸公克，純質總淨重肆點玖公克）、第二級毒品甲基
安非他命包（驗餘淨重貳點公克），均沒收銷毀之，扣案之
行動電話壹具（含門號0000000000號SIM 卡壹枚）沒收之，販賣
第一級毒品所得財物新臺幣壹萬壹仟元及販賣第二級毒品所得財
物新臺幣肆仟元，均沒收，如全部或一部不能沒收時，以其財產
抵償之。
    事  實
一、丙○○明知海洛因、甲基安非他命係屬毒品危害防制條例第
    2 條第2 項所列之第一級、第二級毒品，不得非法持有、販
    賣及轉讓，(一)竟仍基於販賣第一級毒品海洛因之犯意，以行
    動電話門號0000000000號作為對外聯繫販售毒品之用，分別
    於附表一編號1 、2 號所示之時間、地點，以附表一各該編
    號所示之代價，販賣海洛因予乙○○3 次、甲○○至少7 次
    ；(二)其另與丁○○（所涉幫助販賣及幫助轉讓第一級毒品海
    洛因罪嫌，業經本院96年度訴字第3064號判決無罪，惟尚未
    確定）共同基於販賣第一級毒品海洛因之犯意聯絡，以行動
    電話門號0000 000000 號作為對外聯繫販賣毒品之用，而於
    如附表一編號3 號所示之時間、地點，以如附表一編號3 號
    所示之代價，販賣海洛因予真實姓名年籍不詳綽號「小樂」
    之成年女子（以下簡稱「小樂」）；(三)又基於販賣第二級毒
    品甲基安非他命之犯意，以0000000000號作為對外聯繫販賣
    毒品之用，於如附表一編號4 號所示之時間、地點，以如附
    表一編號4 號所示之代價，販賣甲基安非他命予邵美綺（所
    涉施用第二級毒品罪嫌，業經本院96年度簡字第2952號判處
    有期徒刑4 月確定）施用。(四)丙○○與丁○○另基於轉讓第
    一級毒品海洛因之犯意聯絡，丙○○以0000000000號作為對
    外聯繫轉讓海洛因之用，而由丙○○委由丁○○於如附表二
    所示之時間、地點，無償轉讓第一級毒品海洛因予「小樂」
    施用。嗣於民國95年10月23日19時許，經警在丙○○位於臺
    北縣三重市○○街98巷10之5 號之住處進行搜索，當場扣得
    丙○○所有之海洛因8 包（合計淨重56.96 公克，純質淨重
    4.39公克）、甲基安非他命3 包（驗餘淨重2.30公克）、封
    口機1 台、研磨機1 台、吸食器3 組、分裝勺3 支、空塑膠
    夾鏈袋8 包、行動電話1 具（含門號0000000000號SIM 卡1
    張）等物。另於同日20時10分許，在丁○○位於臺北縣新莊
    市○○街142 巷15弄1 號3 樓之住處搜索，扣得海洛因1 包
    （驗餘淨重0.12公克）、行動電話1 具（含門號0000000000
    號SIM 卡1 張）等物。
二、案經臺北市政府警察局報請臺灣板橋地方法院檢察署檢察官
    偵查起訴。
    理  由
壹、認定犯罪事實所憑證據之證據能力部分：
一、按被告以外之人於審判外向法官所為之陳述，得為證據，刑
    事訴訟法第159 條之1 第1 項定有明文。查檢察官於95年10
    月24日將丁○○列為被告向本院聲請羈押，經本院訊問時，
    丁○○所為之陳述，係本件被告丙○○以外之人於審判外向
    法官所為之陳述，依上揭條文項規定，得為證據。
二、次按被告以外之人於偵查中向檢察官所為之陳述，除「顯有
    不可信之情況者」外，得為證據，刑事訴訟法第159 條之1
    、第2 項分別定有明文。查證人丁○○、乙○○、甲○○、
    邵美綺於偵查中向檢察官所為之言詞陳述，均經渠等以證人
    身分具結在卷，合於法定要件，且現階段刑事訴訟法規定檢
    察官代表國家偵查犯罪、實施公訴，依法其有訊問證人之權
    ，證人且須具結，而實務運作時，偵查中檢察官向被告以外
    之人所取得之陳述，原則上均能遵守法律規定，不致違法取
    供，其可信性極高，復查無「顯有不可信之情況」，況證人
    乙○○、甲○○、邵美綺、丁○○於本院審理時，均已由檢
    察官及被告、辯護人就上開各證人於偵查中之證述事項充分
    詰問，足認已保障被告就上開證人於偵查中之證言，行使對
    質詰問權利，揆之上揭規定，自具有證據能力。
三、再按被告以外之人於檢察事務官、司法警察官或司法警察調
    查中所為之陳述，與審判中不符時，其先前之陳述具有較可
    信之特別情況，且為證明犯罪事實存否所必要者，得為證據
    ，刑事訴訟法第159 條之2 定有明文。查證人丁○○、乙○○、甲○○及邵美綺於95年10月24日警詢時之陳述，均屬被
    告以外之人於審判外所為之陳述，而該陳述與其等在審判中
    之陳述並未完全一致（詳如後述），惟證人丁○○於警詢時
    就被告丙○○販賣及轉讓第一級毒品海洛因予「小樂」之時
    間、地點、金額及方式等過程證述明確，以及證人乙○○、
    甲○○、邵美綺就其各別向被告購買第一級毒品海洛因及第
    二級毒品甲基安非他命之時間、地點、金額及方式等過程亦
    詳為證述。且證人丁○○於95年10月24日警詢時證述之被告
    犯罪情節，核與其於同日檢察官先後以被告身分訊問及以證
    人身分令其具結後所為陳述，以及其於同日遭檢察官向本院
    聲請羈押而由本院法官訊問時所證述之情節完全一致。雖證
    人丁○○於95年10月31日之後檢察官歷次偵訊及本院審理時
    皆推翻前詞改陳稱：警詢所言皆係警察叫伊如此陳述始能獲
    得交保，伊為了能交保，始依照警察製作之筆錄為陳述云云
    ，然查，販賣第一級毒品係警方極力查緝之嚴重犯罪行為，
    其刑責甚重（法定刑為死刑或無期徒刑），此為一般人所週
    知之事實，證人丁○○既為識智健全之成年人，本身亦有施
    用毒品之習慣，當無不知之理，則其對於自承有幫助被告販
    賣及轉讓海洛因予「小樂」犯行，將有使其自己及被告罹於
    刑責之虞，亦應有所知悉，倘其確屬無辜，理應於警詢及偵
    訊時予以極力辯駁予以澄清，焉有僅為求交保而故意承認不
    實之犯行，使自己無端遭受重罪追訴，並致其另有罹於偽證
    罪責之理？此顯與情理有重大悖謬，難予令人相信。再者，
    證人丁○○、乙○○、甲○○及邵美綺均未陳明渠等有遭任
    何非法取供之情形，堪認渠等於警詢時並未遭受任何外力壓
    迫，則所述應係出於其等自由意志無疑；酌以渠等於警詢時
    之陳述，因距離本案查獲時甚近，記憶清晰，且係未受他人
    左右而出於自然之陳述，其嗣後之證言，或因時隔日久，記
    憶模糊致有所遺忘，或係經過長時間分析其間之利害關係後
    選擇對自己有利之供述，甚或與被告同庭應訊，礙於人情及
    壓力，為迴護被告故而為有利於被告之證詞，即非無可能。
    是以，上開證人先前於警詢中之證述，與渠等於本院審理時
    之證詞，有不一致者，依其等於警詢當時之客觀環境及條件
    加以綜合觀察，可知其等於警詢時所述，具有較為可信之特
    別情況，復為證明被告犯罪事實存否所必要，依前揭規定意
    旨，應認上揭證人於警詢時之證述具有證據能力。
四、另被告以外之人於審判外之陳述，雖不符同法第159 條之1
    至之4 之規定，而經當事人於審判程序同意作為證據，法院
    審酌該言詞陳述或書面陳述作成時之情況，認為適當者，亦
    得為證據；當事人、代理人或辯護人於法院調查證據時，知
    有第159 條第1 項不得為證據之情形，而未於言詞辯論終結
    前聲明異議者，視為有前項之同意，亦據刑事訴訟法第159
    條之5 規定明確。經查，除前揭各供述證據外，本件被告、
    辯護人及檢察官於言詞辯論終結前，均未就所調查之其他供
    述證據主張有刑事訴訟法第159 條第1 項不得為證據之情形
    ，本院復審酌各該證據作成時並無違法及證明力明顯過低之
    瑕疵等情況，認為適當，是本案經調查之證據均有證據能力
    ，合先敘明。
貳、認定犯罪事實所憑證據及理由：
一、訊據被告丙○○固坦承伊有使用之行動電話門號為00000000
    00、0000000000號，伊確實認識丁○○、乙○○及甲○○、
    邵美綺等情屬實，惟矢口否認有何販賣及轉讓毒品犯行，並
    辯稱：(一)伊只有轉讓海洛因給乙○○，伊與乙○○常通電話
    ，曾於95年10月中旬一起前往三重的中正南路與重新橋那裡
    向綽號「小楊」之人購買毒品，並在95年8 、9 、10月間，
    各請乙○○施用過海洛因1 次，但伊並沒有向乙○○收錢；
    (二)伊沒有販賣海洛因給甲○○，伊曾多次與甲○○合資向「
    小楊」購買毒品，約有3 、4 次；(三)伊並未販賣安非他命予
    邵美綺，而係與邵美綺一起合資向「小楊」購買安非他命，
    並送到邵美綺住處樓下給她；(四)伊並不認識「小樂」，亦未
    曾販賣或轉讓海洛因給「小樂」，且未曾請丁○○拿海洛因
    給「小樂」，於丁○○住處所查扣之海洛因並非伊給他的云
    云。
二、經查：
(一)、被告販賣海洛因予乙○○部分：
    訊據證人乙○○於警詢及檢察官偵查中均一致證述：伊有透
    過朋友介紹向被告購買，伊係用0000000000號撥打被告之行
    動電話0000000000號與被告聯繫，伊總共向被告買過3 次，
    每次都買新臺幣（下同）1,000 元的海洛因，第1 次係在95
    年8 月，第2 次在95年9 月，第3 次在95年10月中旬，都是
    約在三重市○○路與長壽街口即伊在夜市擺攤處交付，被告
    每次都派不同人送過來，伊曾看過被告1 次等語明確（見臺
    灣板橋地方法院檢察署95年度偵字第24411 號偵查卷第33至
    34頁、第131 頁）。雖證人乙○○於本院審理時改口陳稱：
    伊有施用海洛因，曾向被告拿過3 次，最後1 次係在95年10
    月左右，其中1 次係因伊向被告說伊不舒服，被告就親自拿
    海洛因來給伊之後就走了，沒有向伊拿錢，另外2 次係被告
    派綽號「阿弟仔」將約1 千元量的海洛因各1 小包，拿來伊
    擺攤的夜市給伊，「阿弟仔」將毒品放了就走，也沒有向伊
    收錢，警詢中所言係指伊有向被告拿毒品，但沒有向被告買
    云云（見本院卷第115 至119 頁）。惟其於本院審理時之上
    揭證述，除就有關其向被告拿取海洛因3 次是否有給付對價
    乙節，係與其警詢暨偵查時所述不符之外，其餘就有關其向
    被告拿取毒品之時間、地點、毒品種類暨數量等細節，則完
    全與其之前陳述相吻合。雖然被告對於其3 次交付海洛因予
    證人乙○○有收取對價乙節係嚴加否認，惟其對於有分別於
    95年8 月、9 、10月間，各請乙○○用過1 小包海洛因，共
    3 次，且其中有2 次是叫「阿弟仔」送去的等情則坦認屬實
    （見本院卷34頁、第120 頁），此適核與證人乙○○所述被
    告三次交付海洛因之時、地、數量及方式係若合符節，是以
    ，被告確有於如附表編號一號所示之3 次時間、地點交付海
    洛因予證人乙○○等情，已足堪認定。而海洛因為法令禁止
    非法持有之違禁物，價格昂貴，此為眾所周知之事實，另酌
    以被告於偵查中曾供稱：伊與證人乙○○並不太熟等語（見
    同前署96年度偵緝字第1947號偵查卷第37頁），而證人乙○○於偵查中亦陳稱：伊係經朋友介紹告知打電話找被告就可
    買到海洛因等語（見同署95年度偵字第24411 號偵查卷第
    131 頁），顯見被告與證人乙○○間並非至交，又被告於本
    院準備程序時既承陳：伊之前並無工作，都是向伊媽媽拿錢
    ，伊吸毒的錢一個月要2 萬多元，是用伊之前存的錢等語（
    見本院卷第12頁），則倘若證人乙○○未給付一定對價，衡
    情被告焉有可能在其自身經濟拮据無固定收入之情況下，仍
    前後3 次親自或派人專程拿海洛因至證人乙○○擺設攤位處
    無償贈予與其不甚熟稔之乙○○之理？又倘若證人乙○○果
    真僅係受被告贈與而無償受讓海洛因，衡情其大可於警詢及
    偵查中明確表明上情，焉有需於證人乙○○警詢及偵查中均
    無端指證被告販賣海洛因，而使被告遭受訴追，並致己身涉
    犯偽證罪嫌之理？是以，證人乙○○於本院審理時證稱其向
    被告拿取海洛因3 次，被告都沒有拿錢乙節，係與常情不符
    ，顯係事後迴護被告之詞，並無可採。應認證人乙○○於警
    詢及偵查中所述，未權衡利害而出於自然之陳述較為可採。
    而被告辯稱伊係無償轉讓海洛因予乙○○乙節，顯係避就之
    詞，並無足採。從而，被告分別於95年8 間、同年9 間及同
    年10中旬，在臺北縣三重市○○路與長壽街口，以每小包1,
    000 元之代價，販賣第一級毒品海洛因予證人乙○○各1 次
    乙節，事證已明，堪以認定。
(二)、被告販賣海洛因予甲○○部分：
    訊據證人甲○○於警詢時即明確證述：伊從95年7 月間開始
    施用海洛因，最後1 次施用是在95年10月19日，所施用的海
    洛因是跟綽號「阿仁」之人購買的，約1 星期買1 次，每次
    購買海洛因1 千元來施用，共約購買過7 、8 次，「阿仁」
    都是在臺北縣新莊市、三重市○地區○○路邊賣給伊的，伊
    係用伊行動電話打給「阿仁」的行動電話門號0000000000號
    ，經警方提供的數張照片中伊確認被告即為「阿仁」等語無
    誤（見同前偵查卷第28至30頁）；復於偵查中具結後證稱：
    「(問 ：你施用的毒品是向誰買的？)我 是打電話找一個綽
    號「阿仁」的人，我每次都買1 千元的海洛因」、「（問：
    購買海洛因的過程？）我用0000000000的電話打給阿仁的行
    動電話0000000000號聯絡購買1 千元，因為我之前有跟阿仁
    買過海洛因，他就知道我要買什麼」、「（問：何時何地交
    易？）都是約在新莊市、三重市○地○○路邊，我向阿仁買
    了6 、7 、8 次，詳細次數忘記了，每次都買1 千元」、「
    （問：你怎麼知道阿仁在賣海洛因？）朋友介紹的，朋友說
    可以打電話問阿仁有沒有海洛因，我就打電話給阿仁」等語
    綦詳，並經其再次於10張指認照片中確認「阿仁」確為被告
    無誤（詳見同前偵查卷第132 至133 頁），是以，證人甲○○對於其向被告購買海洛因之時間、地點、次數、金額等重
    要情節均證述一致。雖證人甲○○於本院審理時經與被告隔
    離後係改口證稱：伊係經綽號「阿右（諧音）」之友人介紹
    而認識被告，因伊朋友有請被告幫忙拿過海洛因，伊係打電
    話與被告聯絡，與被告約在三重、新莊的路邊，被告再帶伊
    去三重市○○路，約有3 、4 次係與被告各出1,000 元購買
    ，買來後與被告一起施用，伊於偵訊時說有向被告買7 、8
    次毒品，意思是說伊有施用7 、8 次毒品、但伊與被告一起
    去拿的只有3 、4 次，被告並沒有賣毒品，只有合資購買等
    語，惟證人甲○○之上開證述已與其於警詢暨偵查中證述之
    重要情節明顯歧異。況且，倘若證人甲○○僅係與被告合資
    購買，則其何以於警詢及偵查時未曾提及上情，卻斬釘截鐵
    地指認被告即為販賣海洛因給伊之人。酌以證人甲○○為是
    智識健全之成年人，當可區分所謂「向被告購買」及「與被
    告合資購買」間之差異性，酌以被告與證人甲○○均陳稱渠
    等並非熟識，足見渠等間並無任何怨隙可言，則衡情證人甲○○自無虛捏情節以構陷被告之理，應認證人甲○○於警詢
    、及偵查中之證述情節，係未權衡利害而出於自然之陳述較
    為可採。而被告於本院審理時辯稱：平常都是伊找甲○○施
    用毒品，都是一起去買，有買1,000 元、2,000 元、3,000
    元，每次都是買回來平分云云，此顯與證人甲○○於本院審
    理時所述渠等二人係各出1 千元合資購買海洛因乙節不相符
    ，被告此部分所辯，顯係臨訟卸責之詞，自不可採。應認被
    告於95年7 月至10月間，在臺北縣新莊市、三重市○○路邊
    ，以每次1,000 元之價格，販賣第一級毒品海洛因1 包予證
    人甲○○至少7 次之事實，已堪認定。
(三)、被告販賣及轉讓海洛因予「小樂」部分：
  (1)訊據證人丁○○於警詢：伊與被告是同學關係，都是伊以伊
    行動電話0000000000號與被告的行動電話0000000000號聯絡
    ，伊於95年10月初起，有販賣海洛因予「小樂」，都是「小
    樂」與被告聯繫後，再打至伊行動電話，總共賣過3 次，最
    後1 次是在95年10月23日，都是500 元，伊幫忙轉交海洛因
    後，被告就拿安非他命請伊；被告會將海洛因分好後放在伊
    這裡，重量只有被告知道，再由伊轉交給「小樂」，交易地
    點都是在伊住處附近之臺北縣新莊市○○街142 巷15弄1 號
    巷子口，之後被告會自己過來向伊收錢，而被告會拿安非他
    命請他；「小樂」的特徵是瘦瘦的，身高不高，沒有門牙，
    差不多25歲，伊知道她是台中人等語（見同前偵字偵查卷第
    20至21頁）；其復於95年10月24日檢察官偵訊時以證人身份
    具結後進一步證稱：伊於95年9 月初開始幫被告轉交海洛因
    給「小樂」，被告用安非他命給伊當報酬，被告第1 次於9
    月初拿3 包海洛因給伊，其中2 包是500 元的份量，另1 包
    為1 千元的份量，第1 次伊只拿1 包給「小樂」，第2 次於
    10月20日，伊也是拿1 包給「小樂」，但被告叫伊不要向「
    小樂」收錢，第3 次是於10月23日19至20時許，伊從大包1
    千元份量中倒出500 元份量給「小樂」，「小樂」有交給伊
    500 元，伊於同日20時許為警持搜索票至伊上址住處搜索時
    ，「小樂」已經走了等語（見同前偵查卷第104 至106 頁）
    。其再於95年10月24日經檢察官以被告身份移送本院為羈押
    訊問時供稱：「我有幫丙○○轉交毒品海洛因給綽號小樂女
    子，我不知道事情會這麼嚴重，我也負責收錢，我以為是K
    他命，後來才知道是海洛因，我每次向小樂收五百元，當時
    丙○○會免費請我吸食安非他命，只有二次而已」等語（見
    本院95年度聲羈字第888 號卷第4 頁）。是以，證人丁○○
    於警詢、第一次偵訊及本院羈押訊問時已三度坦認其的確有
    3 次將被告交付給伊的海洛因轉交給「小樂」，所交付海洛
    因的份量均為500 元的量，且其對交付海洛因予「小樂」之
    時間、地點，以及被告有請伊用安非他命當作報酬等情節甚
    詳；況且，證人丁○○既多次陳稱其於上開警詢及偵訊時並
    未受到恐嚇威脅乙節無誤，益徵證人丁○○在未經權衡己身
    利害得失，亦未昧於其與被告間之情誼而基於其自由意志所
    為之上開證述，足堪採信為真實。
  (2)雖證人丁○○迄至同年10月31日檢察官訊問時已翻異前詞，
    於具結後改口證稱：伊沒有幫被告販賣或交付毒品給「小樂
    」，伊係與「小樂」一起向被告購買毒品，伊都買500 至1,
    000 元的海洛因及安非他命，伊在警詢時所陳述有幫被告交
    付毒品給「小樂」以及對如何交毒品、收錢、轉交金錢給被
    告等情交代得很清楚，都是警察教伊講的，伊在內勤檢察官
    偵訊時亦為於警詢時相同之陳述，係因警察說如果伊在偵查
    庭也為相同陳述，就會幫伊說好話，可以讓伊交保回家照顧
    伊媽媽云云（見同前偵查卷第117 、118 頁）。嗣於同年11
    月21日檢察官訊問時證人丁○○係結證稱：95年10月23日警
    方在伊住處查扣之海洛因1 包係伊與「小樂」合買的，那次
    「小樂」有交給伊500 元，說要一起拿海洛因，伊原本不認
    識「小樂」，係被告介紹給伊認識的，因為被告說伊與「小
    樂」都只拿500 元而已，量太少，要一起合買，伊只負責把
    錢收齊，待被告過來交付海洛因時再把錢一起給被告，伊會
    聯絡「小樂」過來拿毒品；伊沒有自己買毒品後再轉賣給「
    小樂」，海洛因係向被告買的，伊單獨向被告買1 次，與「
    小樂」合買3 次；被告沒有給伊安非他命當作報酬，是伊幫
    被告把錢收齊之後，被告會請伊施用安非他命，那不是報酬
    ，因被告把安非他命放在伊住處，伊詢問被告可否施用，被
    告有同意；被告曾於9 月時拿了3 包海洛因，其中2 包500
    元量，1 包1 千元的量，說要賣給「小樂」，但是伊沒有這
    樣做云云（見偵查卷第137 至139 頁）。其另於同年12月19
    日檢察官訊問時結證稱：伊係透過被告介紹而認識「小樂」
    ，伊不知道「小樂」之真實姓名，被告留伊電話給「小樂」
    ，伊與「小樂」見過3 、4 次面，是要一起向被告買毒品，
    都是「小樂」打電話問伊要不要一起拿海洛因，伊再打給被
    告，問被告是否要拿海洛因來伊住處，被告來時「小樂」都
    會在場，伊與「小樂」係當場將錢交給被告，有時「小樂」
    出500 元，伊出1,000 元，有時則各出500 元，伊沒有單獨
    跟被告買過，都是與「小樂」合資購買，伊應該可以聯絡到
    「小樂」，之前在警詢及偵查中沒有受到恐嚇脅迫，是因為
    伊自己犯錯，伊會害怕，11月21日偵查中之所以會供述都是
    伊聯絡「小樂」過來拿東西係因為有時被告會很久才來，伊
    才叫「小樂」先回去，伊再打電話給「小樂」，而「小樂」
    會打她的電話跟伊聯絡，她打電話來時手機會顯示她的電話
    ，伊才知道她是「小樂」，她的電話有存在伊的手機裡；伊
    從95年8 月中開始向被告買毒品，買過3 、4 次，有時買海
    洛因，有時買安非他命，有時兩種都有買，被告會來伊住處
    或住處樓下或中誠街的巷口交付毒品，伊沒有幫被告販賣或
    送毒品給「小樂」或他人；又因為被告會借伊住處施用安非
    他命，故會請伊施用，從95年8 月初開始，約有3 、4 次；
    伊係與「小樂」合資買海洛因云云（見偵查卷第170 至174
    頁）。再於96年6 月11日檢察官訊問時證述：伊有向被告購
    買海洛因及安非他命，都是在伊住處或住處樓下交給伊，沒
    有幫被告販賣海洛因、安非他命；「小樂」係被告介紹給伊
    認識的，伊沒辦法聯絡到「小樂」，因伊向被告購買500 元
    毒品的量太少，被告把伊電話給「小樂」，叫「小樂」跟伊
    聯絡，「小樂」會來伊住處一起等被告送毒品過來，再把合
    資的錢交給被告；在警詢及檢察官內勤訊問時之陳述都是照
    著警察打好的筆錄念，警察說這樣才能交保，後來也沒交保
    ，在檢察官聲請羈押，法官訊問時，因為沒想那麼多，故為
    同樣的陳述；被告有請伊施用安非他命及海洛因云云（見偵
    查卷第203 至205 頁）。是以，固然證人丁○○於95年10月
    31 日 、同年11月21日、12月19日、96年6 月11日歷經檢察
    官多次偵訊時，為極力撇清其有參與被告販賣海洛因予「小
    樂」之犯行，而改變說詞為其係與「小樂」一起合資向被告
    購買云云，此或因其恐自身遭刑事訴追其與被告共同販賣海
    洛因毒品之罪責使然，惟證人丁○○於偵查中既對於「被告
    確實曾販賣海洛因予『小樂』」乙節之證詞始終一貫，由此
    足徵證人丁○○證述被告確實有販賣海洛因予「小樂」乙節
    ，並非一時虛捏之詞。
  (3)縱使證人丁○○於本院審理時又再度改口證稱：伊有施用海
    洛因及安非他命，來源係綽號「小毛」之人；與被告係國中
    同學，伊與被告應該沒有金錢上往來，但伊好像有欠被告錢
    ；95年10月23日查獲之海洛因係被告請的，係伊一直向被告
    要，被告給過1 、2 次，說不用錢；被告有請伊施用過海洛
    因及安非他命；伊係透過被告介紹而認識「小樂」，因為在
    被告家遇到，「小樂」也有用海洛因，伊不知道「小樂」海
    洛因來源為何；伊之所以於警詢及偵訊中稱被告有要伊賣海
    洛因給「小樂」，是警察叫伊說的，是伊為了要交保才這樣
    說的云云，而經公訴檢察官進一步詰問後，並尚證稱：「（
    問：為何偵查中說你從大包的當中分裝給『小樂』的細節？
    ）我忘了。都是警察叫我說的。」、「（問：檢察官偵訊時
    ，警察是否有在旁？）沒有。」、「（問：為何當時不向檢
    察官澄清？）第一次那次我以為會交保，我才這樣說。警察
    說這樣才可以交保」、「（問：為何偵訊時說被告有時會騎
    機車或搭車到你家拿錢？）是我要還錢。」、「（問：被告
    是否有賣毒品給『小樂』？）我不清楚。」、「（問：為何
    於10月31日偵查中說知道被告有賣毒品給『小樂』？）我不
    清楚，我的意思是說請『小樂』。」、「（問：你分不清楚
    請與賣的差別？）我不是讀法律的。」、「（檢察官請求提
    示95年度偵字第24411 號偵查卷第215 頁後，問：該譯文是
    否係你與被告之對話？譯文中的1,000 元及硬的是何意思？
    ）我的電話是0000000000，如果0000000000是被告的電話，
    就是我與被告的通話。當時好像有人要找我調東西。」、「
    （問：有人找你調東西與被告有何關係？）沒有關係，好像
    是譯文有節錄，沒有將我的話全部譯出。」、「（檢察官請
    求提示同前偵查卷第215 、221 頁後，問：譯文中提到的磅
    秤及金額等疑似毒品交易的內容是何意思？）我忘了。」、
    「（問：你被查獲時有1 包0.35公克的海洛因，你說是被告
    給你的，有何證明？）是被告給我的，但無法證明。」、
    「（問：與被告較熟或與『小樂』較熟？）被告」、「（問
    ：是否有『小樂』的電話？）有，在我的手機中，是我向她
    要的。」、「（問：為何之前說你沒有『小樂』的電話，是
    被告留給『小樂』，叫『小樂』與你聯絡？）印象中好像有
    。」、「（問：你是否有與『小樂』合資向被告買過毒品？
    ）沒有買，只有向被告拿過，有與『小樂』合資買，但是我
    沒有出錢。」、「（問：合資買多少？）（證人不答，後改
    稱『沒有』）。」、「（問：為何偵查中這樣說？）我以為
    這樣不算購買。」、「（問：所以在偵查中向檢察官表示有
    與『小樂』向被告購買？）我有說嗎？」、「（問：『小樂
    』出資多少向被告買？）我沒有看到，是我向被告說要用50
    0 元跟被告買，因為我沒錢，被告說要請我。」、「（問：
    被告何時請你？）95年10月23日晚上6 、7 點，在我家樓下
    ，我是先打電話問被告是否有海洛因，被告好像說有，我先
    跟他說我沒錢，我叫他拿一點給我，被告一開始說不好，我
    一直要求，後來被告有來也給我了，就是被查獲的那包。」
    云云。是以，從證人丁○○於本院審理時之證述內容可知，
    其對於自己在偵訊時多次證述有與「小樂」合資向被告購買
    海洛因之情節，一概予以推翻，而狡稱被告係請伊及「小樂
    」海洛因。然而，證人係智識健全之成年人，衡情自無可能
    將係「被告有償販賣海洛因予小樂」抑或「與小樂合資向被
    告購買海洛因」抑或「無償自被告處取得海洛因」等事混為
    一談之理，更無僅為求一時交保而於警詢、第一次偵訊及本
    院羈押訊問時均不極力澄清辯明，反而自攬參與販賣毒品之
    重罪之理。綜上，足證其於本院審理時之證述有明顯迴護被
    告及自己之嫌，並無可採。
  (4)綜上所述，參互印證，應認被告與證人丁○○共同販賣及轉
    讓海洛因予「小樂」乙節，亦至為灼然。
(四)、被告販賣甲基安非他命予邵美綺部分：
    雖被告僅坦認有收受過證人邵美綺交付的1 千元，買過2 、
    3 次甲基安非他命，並有拿到證人邵美綺住家樓下交付給證
    人邵美綺等情屬實，惟辯稱：伊係幫邵美綺拿安非他命，買
    了2 、3 次云云。然查，訊據證人邵美綺於警詢及偵查中均
    一致明確證稱：伊於95年9 月初開始施用安非他命，伊所施
    用之安非他命都是向被告購買，從95年9 月初開始到10月初
    ，2 週買1 次，總共向被告買4 次，每次都是1,000 元，伊
    都是用行動電話0000000000號與被告行動電話0000000000號
    聯絡，前3 次都是被告送到伊住處樓下，伊再給被告錢，最
    後1 次是1 個女生送過來的，當天她戴安全帽及口罩，伊無
    法辨識是否為被告妻子等語明確（見同前偵查卷第24、25、
    129 、130 頁）。雖證人邵美綺於本院審理時為附和被告而
    略為修正說法證述稱：伊施用的安非他命都是拿錢請被告幫
    忙買的，因為伊不知道要去哪裡買，從95年9 月到10月結束
    ，買幾次伊不記得，約2 週用1 次安非他命，每次約買1,00
    0 元，都是被告拿來伊住處一起施用，伊再給被告錢，最後
    1 次購買的則是由一位戴口罩的女子送來，伊在偵查中說從
    9 月向被告買，到10月共4 次，係因為伊拿錢叫被告幫伊買
    ，伊與被告一起買、一起用，被告沒有告訴伊1,000 元可以
    買多少量等語（見第125 至129 頁）。然而，證人邵美綺既
    就其有為了購買甲基安非他命而交付價金予被告之時間、地
    點、金額、次數、及其究係由被告本人親自抑或派遣他人交
    付甲基安非他命等重要細節，於警詢、偵查及本院審理時之
    證述均互核一致，況且，證人邵美綺於本院審理時尚證述稱
    ：被告並未告訴伊1 千元究竟可以買多少量的甲基安非他命
    等語（見本院卷第127 頁），由此益見證人邵美綺主觀上仍
    係以1 千元向被告購買甲基安非他命之意，至於1 千元究竟
    能購得多少重量之甲基安非他命，全然取決於被告，證人邵
    美綺既未曾與被告拿取甲基安非他命之上源有過聯繫，則被
    告究竟以1 千元向其上源取得多少重量，被告究竟有無另行
    分裝，均非證人邵美綺所欲過問至明。另佐以證人邵美綺已
    陳明其與被告間並無任何過節（見本院卷第127 頁），且被
    告亦陳稱：伊不太認識證人邵美綺等語（見本院卷129 頁）
    ，衡情證人邵美綺自無攀詞誣陷被告之理，且證人邵美綺於
    接受警詢、偵查時已為34歲之成年人，在智識健全之情況下
    ，當然可以辨明「向被告購買」抑或「請被告幫忙代為向他
    人購買」甲基安非他命，二者間之差異性，故證人邵美綺於
    接受警詢、偵查時明確證述係向被告購買甲基安非他命，未
    昧於人情衡量利害，出於自然之陳述，足堪採信為真實。是
    以，被告所辯其僅係代證人邵美綺購買甲基安非他命乙節，
    顯係避就之詞，洵無足採。被告販賣甲基安非他命予證人邵
    美綺共4 次等情，應堪認定。
(五)、又非法販賣海洛因及甲基安非他命係政府嚴予查緝之違法行
    為，非可公然為之，且不論是以何形式包裝之海洛因及甲基
    安非他命，均可任意分裝或增減其份量，而每次買賣之價量
    ，亦隨時隨雙方關係之深淺、當時之資力、需求程度及對行
    情之認知等因素，機動的調整，因之販賣之利得，除經坦承
    犯行，或價量均達到明確外，委難查得實情，職是之故，縱
    未確切查得販賣賺取之實際差價，但除別有事證，足認係按
    同一價格轉讓，確未牟利外，尚難執此認非法販賣之事證有
    所不足，致知過坦承者難辭重典，飾詞否認者反得逞僥倖，
    而失情理之平；且海洛因價格昂貴，取得不易，凡為販賣之
    不法勾當者，苟無利可圖，應無甘冒被查緝法辦重刑之危險
    ，平白無端義務為該買賣之工作，是其販入之價格必較售出
    之價格低廉，而有從中賺取買賣差價牟利之意圖及事實，應
    屬合理之認定；雖被告矢口否認有其交付海洛因予證人乙○○、甲○○，及交付甲基安非他命予邵美綺之時有從中牟利
    之犯行，而證人乙○○、甲○○及邵美綺於警詢、偵查中僅
    證述渠等向被告購買海洛因及甲基安非他命之價格，使本院
    無從確認被告先後多次販賣上開毒品所得之利潤，然以本案
    而言，被告與證人乙○○、甲○○、邵美綺甚或「小樂」間
    均非親故至交，苟無利得，豈會甘冒重刑之風險，一再與之
    相約交付毒品之理，是被告迭次交付海洛因予乙○○、甲○○、「小樂」及交付甲基安非他命予邵美綺，並收受如附表
    一所示之對價，堪認被告有販賣海洛因及甲基安非他命營利
    之意圖甚為明顯。
(六)、綜上所述，本案事證已臻明確，被告上開販賣海洛因、甲基
    安非他命及轉讓海洛因之犯行，堪予認定，應依法論科。
三、按94年2 月2 日修正公布而於95年7 月1 日施行之刑法，基
    於刑罰公平原則之考量，杜絕僥倖之犯罪心理，並避免易致
    鼓勵犯罪之誤解，已刪除第56條連續犯之規定。行為人反覆
    實行之犯罪行為茍係在刑法修正施行後者，因法律之修正已
    生阻斷連續犯之法律效果，除認應合於接續犯、繼續犯、集
    合犯等實質上一罪關係而以一罪論處外，基於一罪一罰之刑
    罰公平性，自應併合處罰。而毒品危害防制條例第4 條第1
    項、第2 項之販賣第一級、第二級毒品，在95年7 月1 日修
    正刑法施行前，並未被認係集合犯，而在上開刑法修正時或
    修正後，亦未經立法機關另為集合犯之立法，難認販賣毒品
    本質上為集合犯，此外，多次販賣毒品之行為，縱於密切接
    近之時地實施，然各行為有其獨立性，依一般社會健全觀念
    ，在時間差距上，並非難以強行分開，在刑法評價上，若認
    為係接續犯之範疇，亦未見合理，顯見多次販賣毒品之行為
    ，應依其犯罪之次數個別論罪，始符合修法意旨，合先敘明
    。是核被告所為，係犯毒品危害防制條例第4 條第1 項之販
    賣第一級毒品罪共12次、同條例第4 條第2 項之販賣第二級
    毒品罪共4 次，及同條例第8 條第1 項之轉讓第一級毒品罪
    1 次。又被告持有海洛因之低度行為，各為進而轉讓及販賣
    之高度行為所吸收，其持有甲基安非他命之低度行為，亦為
    進而販賣之高度行為所吸收，均不另論罪。又丁○○係依被
    告所託3 次交付海洛因予「小樂」，並有其中2 次向「小樂
    」收取500 元轉交予被告，而獲得被告免費提供安非他命作
    為報酬，足認被告與丁○○間就販賣第一級毒品予「小樂」
    及轉讓第一級毒品予「小樂」部分，有犯意聯絡及行為分擔
    ，為共同正犯，公訴意漏未論及於此，容有未合，附此敘明
    。又被告所犯12次販賣第一級毒品罪、4 次販賣第二級毒品
    罪及1 次轉讓第一級毒品罪，犯意各別，行為互異，應予分
    論併罰。又查，依據證人丁○○於95年10月24日警詢及同日
    偵訊時之證述可知，證人丁○○係自被告處取得500 元的量
    以轉讓予「小樂」，而參諸證人丁○○為警查獲時所扣得之
    海洛因1 包，淨重0.12公克，此有法務部調查局96年11月19
    日調科壹字第09523034100 號鑑定書1 份在卷可憑，且證人
    丁○○稱扣案之海洛因係自被告處取得1000元量的海洛因再
    倒出500 元的量給「小樂」後所剩餘，則由此足以推論被告
    無償轉讓予500 元量的海洛因，重量亦約為0.12公克，並未
    達5 公克，故並無庸適用毒品危害防制條例第8 條第6 項及
    轉讓持有毒品加重其刑之數量標準第2 條加重其刑規定，附
    此陳明。而毒品危害防制條例第4 條第1 項之販賣第一級毒
    品係法定刑為「死刑、無期徒刑」之罪，罪刑至為嚴峻，被
    告固有上開販賣海洛因予他人之行為，然被告每次所販賣毒
    品之份量尚少，其惡性與犯罪情節核與大量走私進口或長期
    販賣毒品之所謂「大盤」、「中盤」毒販顯有重大差異，如
    不論其情節輕重，遽處以販賣毒品罪之法定本刑死刑或無期
    徒刑，誠屬情輕法重，過於嚴苛，有傷人民對法律之情感，
    其犯罪情狀在客觀上顯足以引起一般同情，顯可憫恕，縱使
    科以法定最低刑度，猶為過重，爰就被告所犯如附表一編號
    1 至3 號所示犯行部分，均依刑法第59條規定予以酌減其刑
    。爰審酌被告正值青盛之年，不思努力進取，謀求正當職業
    ，明知海洛因、甲基安非他命對於人體有莫大之戕害，為圖
    一己之私利，竟漠視毒品之危害性，而販賣及轉讓毒品犯行
    ，嚴重危害國民身心健康及社會風氣，進而敗壞社會治安，
    且不能勇於認錯，一再飾詞狡辯，犯罪後態度非佳，及其犯
    罪之動機、目的、手段、販賣及轉讓毒品之期間、次數、數
    量及所得利益等一切情狀，分別量處如主文所示之刑，以資
    懲戒。又查，中華民國九十六年罪犯減刑條例業經立法院制
    定，並業經總統於96年7 月4 日公布，自96年7 月16日起生
    效，本件被告為如附表二所示之轉讓海洛因犯行之犯罪時間
    係在96年4 月24日以前，合於上開減刑條例第2 條第1 項第
    3 款之規定，且非同條例第3 條所定不得減刑之罪，而被告
    雖於96年6 月29日經臺灣板橋地方法院檢察署發布通緝，惟
    於同年7 月5 日上開減刑條例施行前即已緝獲，此有該署通
    緝書及撤銷通緝書各1 份在卷可憑，核無不得減刑之情形，
    是以併依上開減刑條例規定減其二分之一之刑，並依同條例
    第11條及刑法第51條第5 款規定定其應執行之刑。
四、為警方於95年10月23日在被告住處查獲之白色粉末8 包，經
    法務部調查局以化學呈色法及氣相層析質譜儀分析法進行鑑
    定結果，其中7 包均含第一級毒品海洛因成分，合計淨重
    36.25 公克（空包裝總重4.15公克），純度11.83%，純質淨
    重4.29公克，其餘1 包含微量海洛因成分，淨重20.71 公克
    （空包裝重2.65公克），純度以0.5%計，純質淨重約0.10公
    克，此有該局95年12月3 日調科壹字第09523042620 號鑑定
    書各1 紙在卷可稽（見偵查卷第160 頁）。又扣案之白色透
    明晶體3 包，經送臺北市政府警察局刑事鑑識中心以氣相層
    析質譜分析法進行鑑驗結果，總毛重3.06公克，總淨重2.31
    公克，隨機選取1 包，取0.01公克化驗，餘2.3 公克，檢出
    第二級毒品甲基安非他命成分，有該局95年12月28日北市鑑
    毒字第803 號鑑驗通知書各1 紙附卷可查（見偵查卷第190
    頁），足認上開扣案物確係為警查獲之第一級毒品海洛因及
    第二級毒品甲基安非他命無誤，均應依該條例第18條第1 項
    前段規定沒收銷毀之。另扣案之行動電話1 具（含門號0000
    000000號SIM 卡)， 係被告所有，業據被告供明在卷，而該
    行動電話係供被告與丁○○及邵美綺聯繫如附表一編號3 至
    4 號所示之販賣毒品犯行及附表二所示之轉讓海洛因犯行所
    用之物，此亦據證人丁○○及邵美綺證述屬實，應依刑法第
    38條第1 項第2 款規定宣告沒收。至被告使用之0000000000
    號行動電話，雖係供被告為本案販賣海洛因予乙○○及甲○○犯行所用之物，惟並未扣案，復未經檢察官舉證為被告所
    有，故無從併予為沒收之諭知，附此指明。又被告供稱：扣
    案之封口機1 台並非其所有，而係伊搬至臺北縣三重市○○
    街98巷10之5 號住處時即有該封口機放置於上址等語，而扣
    案之吸食器3 組、分裝勺3 支、空塑膠夾鏈袋8 包，被告供
    稱此部分物品係其所有，供其分裝海洛因以供其施用所需，
    復查無確切證明係供被告販賣第一、二級毒品所用之物，故
    此部分扣案物品自無從於本案併予諭知沒收。
五、至於被告以每次以1,000 元價格，販賣海洛因予證人乙○○
    3 次及證人甲○○至少7 次，另以500 元之價格販賣海洛因
    予「小樂」2 次之犯行，其販賣海洛因所得合計11,000元；
    而被告以每次1,000 元之價格，販賣甲基安非他命予證人邵
    美綺4 次，其販賣甲基安非他命所得合計4,000 元，故被告
    因本件販賣第一、二級毒品所得之財物總計15,000元，應依
    毒品危害防制條例第19條第1 項規定沒收之，如全部或一部
    不能沒收時，以其財產抵償之。
六、而證人丁○○既於95年10月31日、11月21日、12月19日、96
    年6 月11日檢察官偵查中以及於97年2 月14日本院審理時經
    具結後，就被告販賣及轉讓第一級毒品之重要事項，為虛偽
    之陳述，以及證人乙○○、甲○○亦於97年3 月12日本院審
    理時具結後就被告販賣第一級毒品之重要事項，均為虛偽之
    陳述，則渠等是否涉犯偽證罪嫌，宜由檢察官另行為妥適處
    理，附此陳明。
據上論斷，應依刑事訴訟法第299 條第1 項前段，毒品危害防制
條例第4 條第1 項、第2 項、第8 條第1 項、第18條第1 項前段
、第19條第1 項，刑法第11條前段、第28條、第51條第5 款、第
59條，中華民國九十六年罪犯減刑條例第2 條第1 項第3 款、第
7 條、第11條，判決如主文。
中    華    民    國    97    年     3    月    26    日
                  刑事第十一庭  審判長法  官  徐蘭萍
                                      法  官  邱景芬
                                      法  官  林淑婷
上列正本證明與原本無異。
如不服本判決，應於判決送達後十日內敘明上訴理由，向本院提
出上訴狀（應附繕本），上訴於臺灣高等法院。
                                      書記官  林金良
中    華    民    國    97    年     3    月    26    日
附錄本案論罪科刑法條全文：
毒品危害防制條例第4條第1、2項
製造、運輸、販賣第一級毒品者，處死刑或無期徒刑；處無期徒
刑者，得併科新臺幣1 千萬元以下罰金。
製造、運輸、販賣第二級毒品者，處無期徒刑或7 年以上有期徒
刑，得併科新臺幣7 百萬元以下罰金。
毒品危害防制條例第8條
轉讓第一級毒品者，處1 年以上7 年以下有期徒刑，得併科新臺
幣1 百萬元以下罰金。
轉讓第二級毒品者，處6 月以上5 年以下有期徒刑，得併科新臺
幣70萬元以下罰金。
轉讓第三級毒品者，處3 年以下有期徒刑，得併科新臺幣30萬元
以下罰金。
轉讓第四級毒品者，處1 年以下有期徒刑，得併科新臺幣10萬元
以下罰金。
前四項之未遂犯罰之。
轉讓毒品達一定數量者，加重其刑至二分之一，其標準由行政院
定之。
 附表一
┌──┬───┬────┬───┬───┬───┬───┬──────────┐
│編號│販賣對│販賣時間│用以對│販賣毒│販賣價│罪名  │宣    告    刑      │
│    │象    │及地點  │外聯繫│品種類│格    │      │                    │
│    │      │        │之電話│      │      │      │                    │
│    │      │        │號碼  │      │      │      │                    │
├──┼───┼────┼───┼───┼───┼───┼──────────┤
│ 一 │乙○○│於95年8 │091619│海洛因│1,000 │販賣第│處有期徒刑拾伍年壹月│
│    │      │月間，在│4240  │      │元    │一級毒│，販賣第一級毒品所得│
│    │      │臺北縣三│      │      │      │品    │財物新臺幣壹千元，沒│
│    │      │市○○路│      │      │      │      │收之，如全部或一部不│
│    │      │長壽街口│      │      │      │      │能沒收時，以其財產抵│
│    │      │        │      │      │      │      │償之。              │
│    │      ├────┼───┼───┼───┼───┼──────────┤
│    │      │於95年9 │同上  │海洛因│1,000 │同上  │處有期徒刑拾伍年壹月│
│    │      │月間，在│      │      │元    │      │，販賣第一級毒品所得│
│    │      │臺北縣三│      │      │      │      │財物新臺幣壹千元，沒│
│    │      │市○○路│      │      │      │      │收之，如全部或一部不│
│    │      │長壽街口│      │      │      │      │能沒收時，以其財產抵│
│    │      │        │      │      │      │      │償之。              │
│    │      ├────┼───┼───┼───┼───┼──────────┤
│    │      │於95年10│同上  │海洛因│1,000 │同上  │處有期徒刑拾伍年壹月│
│    │      │月中旬，│      │      │元    │      │，販賣第一級毒品所得│
│    │      │在臺北縣│      │      │      │      │財物新臺幣壹千元，沒│
│    │      │三市三和│      │      │      │      │收之，如全部或一部不│
│    │      │路長壽街│      │      │      │      │能沒收時，以其財產抵│
│    │      │口      │      │      │      │      │償之。              │
├──┼───┼────┼───┼───┼───┼───┼──────────┤
│ 二 │甲○○│於95年7 │091619│海洛因│每次  │販賣第│各處有期徒刑拾伍年壹│
│    │      │月至10月│4240  │      │1,000 │一級毒│月，販賣第一級毒品所│
│    │      │間至少7 │      │      │元    │品柒次│得財物各新臺幣壹千元│
│    │      │次（起訴│      │      │      │      │，沒收之，如全部或一│
│    │      │書略載為│      │      │      │      │部不能沒收時，以其財│
│    │      │95年間約│      │      │      │      │產抵償之。          │
│    │      │7 、8 次│      │      │      │      │                    │
│    │      │），均在│      │      │      │      │                    │
│    │      │臺北縣新│      │      │      │      │                    │
│    │      │莊市、三│      │      │      │      │                    │
│    │      │重市馬路│      │      │      │      │                    │
│    │      │邊      │      │      │      │      │                    │
├──┼───┼────┼───┼───┼───┼───┼──────────┤
│ 三 │小樂  │於95年9 │098748│海洛因│500元 │共同販│處有期徒刑拾伍年壹月│
│    │      │月初，在│8170  │      │      │賣第一│，扣案之行動電話1 具│
│    │      │臺北縣新│      │      │      │級毒品│（含門號0000000000號│
│    │      │街142 巷│      │      │      │      │SIM 卡1 張），沒收之│
│    │      │15弄巷子│      │      │      │      │，販賣第一級毒品所  │
│    │      │口      │      │      │      │      │得財物新臺幣伍佰元，│
│    │      │        │      │      │      │      │沒收之，如全部或一部│
│    │      │        │      │      │      │      │不能沒收時，以其財產│
│    │      │        │      │      │      │      │抵償之。            │
│    │      ├────┼───┼───┼───┼───┼──────────┤
│    │      │於95年10│同上  │海洛因│500元 │同上  │處有期徒刑拾伍年壹月│
│    │      │月23日，│      │      │      │      │，扣案之第一級毒品海│
│    │      │在臺北縣│      │      │      │      │洛因捌包（總淨重伍拾│
│    │      │新莊市中│      │      │      │      │陸點玖陸公克、純質總│
│    │      │誠街142 │      │      │      │      │淨重肆點玖公克）、│
│    │      │巷15弄1 │      │      │      │      │第二級毒品甲基安非他│
│    │      │號巷子口│      │      │      │      │命包（驗餘淨重貳點│
│    │      │        │      │      │      │      │公克），沒收銷燬之│
│    │      │        │      │      │      │      │，扣案之行動電話1 具│
│    │      │        │      │      │      │      │（含門號0000000000號│
│    │      │        │      │      │      │      │SIM 卡1 張），沒收之│
│    │      │        │      │      │      │      │，販賣第一級毒品所得│
│    │      │        │      │      │      │      │財物新臺幣伍佰元，沒│
│    │      │        │      │      │      │      │收之，如全部或一部不│
│    │      │        │      │      │      │      │能沒收時，以其財產抵│
│    │      │        │      │      │      │      │償之。              │
├──┼───┼────┼───┼───┼───┼───┼──────────┤
│ 四 │邵美綺│95年9 月│同上  │甲基安│每次  │販賣第│各處有期徒刑柒年壹月│
│    │      │至10月間│      │非他  │1,000 │二級毒│，販賣第二級毒品所得│
│    │      │共4 次，│      │      │元    │品共肆│財物各新臺幣壹千元，│
│    │      │均在臺北│      │      │      │次    │沒收之，如全部或一部│
│    │      │縣三重市│      │      │      │      │不能沒收時，以其財產│
│    │      │重陽路1 │      │      │      │      │抵償之              │
│    │      │段26巷23│      │      │      │      │                    │
│    │      │號附近  │      │      │      │      │                    │
└──┴───┴────┴───┴───┴───┴───┴──────────┘
 附表二
┌──┬───┬──────┬───┬───┬────────┬───────┐
│編號│轉讓對│轉讓時間及地│用以對│轉讓毒│罪    名        │宣    告    刑│
│    │象    │點          │外聯繫│品種類│                │              │
│    │      │            │之電話│      │                │              │
│    │      │            │號碼  │      │                │              │
├──┼───┼──────┼───┼───┼────────┼───────┤
│ 一 │小樂  │95年10月20日│098748│海洛因│共同轉讓第一級毒│處有期徒刑壹年│
│    │      │，在臺北縣新│8170  │1 包 (│品              │，減為有期徒刑│
│    │      │莊市○○街14│      │約0.12│                │陸月，扣案之行│
│    │      │2 巷15弄1 號│      │公克，│                │動電話1 具（含│
│    │      │巷子口      │      │實際數│                │門號0000000000│
│    │      │            │      │量不詳│                │號SIM 卡1 張）│
│    │      │            │      │）    │                │，沒收之。    │
└──┴───┴──────┴───┴───┴────────┴───────┘


司法院資訊處製作；財團法人民間司法改革基金會備份。
